# 汇兑损益问题

提问人：GingLF 时间：2021-12-01 13:49:19
请教陈版，甲公司属于集团内部财务公司，乙公司属于集团内全资子企业，甲公司将乙公司当月将乙公司美元进行上收，做账时调整为人民币记账，假设归集 100 美元，汇率为 6 借;存放同业 600
贷:吸收存款 600
请问月末是否需要将存放同业和吸收存款同时调整汇兑损益。
次月将该部分美元全部下拨，假设汇率变为6.5
则借：吸收存款 650
贷：存放同业 650
则余额为 50 ，但实际 100 美元已全部下拨，请问如何处理。

回答人：chenyiwei
存放同业和吸收存款都是货币性项目，期末应对外币货币性项目进行汇兑损益调整，包括财务公司之类的金融企业也是如此。